ACORDAO-COMPLETO-2527034

ACÓRDÃO DE RELAÇÃO

ACÓRDÃO DE RELAÇÃO 718/2022 ATA 3/2022 - SEGUNDA CÂMARA

Acórdão 718/2022-TCU-Segunda Câmara
	Trata-se de pedido de reexame interposto por Elizabeth Nester (R004, peças 153-155) contra os termos do Acórdão 18168/2021-TCU-Segunda Câmara, que não conheceu do pedido de reexame interposto pela recorrente contra decisão que considerou ilegal ato de reversão de pensão especial de ex-combatente emitido em seu favor (peça 149) , por restar intempestivo em período superior a cento e oitenta dias (peça 149) .
	considerando que, nos termos do artigo 278, § 4º, do Regimento Interno do TCU, "não se conhecerá de recurso da mesma espécie, exceto embargos de declaração, pela parte ou pelo Ministério Público junto ao TCU, contra deliberação que apreciou o primeiro recurso interposto".
	considerando que, com fundamento no art. 278, § 3º, do Regimento Interno do TCU, a interposição de recurso, ainda que venha a não ser conhecido, gera preclusão consumativa, o que torna inviável a pretensão de se rediscutir a decisão de mérito havida, uma vez que o Acórdão 18168/2021-TCU-Segunda Câmara não conheceu do pedido de reexame contra a deliberação que apreciou o ato inicial;
	considerando os pareceres uniformes da Secretaria de Recursos e do Ministério Público junto ao TCU no sentido de não conhecer do presente recurso (R004) , por ser a segunda vez que a recorrente o interpõe;
	ACORDAM os Ministros do Tribunal de Contas da União, reunidos em sessão de 2ª Câmara, ante as razões expostas pelo Relator, em não conhecer o pedido de reexame interposto por Elizabeth Nester (R004) , em razão da inadequação, nos termos dos artigos 278, § 4º, e 143, inciso IV, alínea "b" e § 3º, do Regimento Interno do TCU, devendo-se dar ciência desta deliberação aos interessados.
1. Processo TC-Processo 034.211/2019-5 (PENSÃO ESPECIAL DE EX-COMBATENTE) 
	1.1. Recorrente: Elizabeth Nester (XXX.107.339-XX) .
	1.2. Interessados: Centro de Controle Interno da Aeronáutica () ; Eliane Nester (XXX.525.499-XX) ; Elizabeth Nester (XXX.107.339-XX) ; Elizabeth Nester (XXX.107.339-XX) ; Jussara Maria Bonifacio da Silva (XXX.962.137-XX) ; Jussara Maria Bonifacio da Silva (XXX.962.137-XX) ; Lucineia Aparecida Santos (XXX.904.216-XX) ; Maria Olga Rodriguez Teixeira (XXX.759.670-XX) ; Maria Terezinha Baytack Beltrao de Castro (XXX.449.697-XX) ; Maria Terezinha Baytack Beltrao de Castro (XXX.449.697-XX) ; Myrian Ferraz Costa (XXX.422.068-XX) ; Neide Terezinha Ceccon Friedrich (XXX.948.479-XX) ; Rosani Baytack Alves Ribeiro Fernandes (XXX.516.307-XX) ; Rosely Vieira (XXX.808.519-XX) ; Silvia dos Passos Pinheiro (XXX.544.359-XX) ; Telmelita Vieira Kruger (XXX.257.609-XX) ; Wilma Regina Nester (XXX.386.439-XX) .
	1.3. Órgão/Entidade: Comando da Aeronáutica.
	1.4. Relator: Ministro Aroldo Cedraz.
	1.5. Representante do Ministério Público: Procuradora-Geral Cristina Machado da Costa e Silva.
	1.6. Relator da deliberacao recorrida: Ministro Aroldo Cedraz
	1.7. Unidades Técnicas: Secretaria de Recursos (Serur) ; Secretaria de Fiscalização de Integridade de Atos e Pagamentos de Pessoal e de Benefícios Sociais (Sefip) .
	1.8. Representação legal: Maria Luci Sucla (8.155/OAB-PR) , representando Elizabeth Nester; Tiago Mascarenhas da Costa Marques (205.521/OAB-RJ) , representando Maria Terezinha Baytack Beltrao de Castro; Augusto Fernandes Lima Leitao (214935/OAB-RJ) e Carolina Sampaio Dias (127.943/OAB-RJ) , representando Jussara Maria Bonifacio da Silva. 
	1.9. Determinações/Recomendações/Orientações: não há.

Segunda Câmara

Comando da Aeronáutica.

Elizabeth Nester (XXX.107.339-XX).

JUSSARA MARIA BONIFACIO DA SILVA

AROLDO CEDRAZ

Ministro Aroldo Cedraz

Maria Luci Sucla (8.155/OAB-PR), representando Elizabeth Nester; Tiago Mascarenhas da Costa Marques (205.521/OAB-RJ), representando Maria Terezinha Baytack Beltrao de Castro; Augusto Fernandes Lima Leitao (214935/OAB-RJ) e Carolina Sampaio Dias (127.943/OAB-RJ), representando Jussara Maria Bonifacio da Silva.

Procuradora-Geral Cristina Machado da Costa e Silva.

PENSÃO ESPECIAL DE EX-COMBATENTE (PEEC)

Secretaria de Recursos (Serur); Secretaria de Fiscalização de Integridade de Atos e Pagamentos de Pessoal e de Benefícios Sociais (Sefip).